# RESUME

14 - 06 - 2020



# EDUCACIÓN

**Master Business IT - MBIT**Universidad de los Andes - Colombia

AGO 2018 - NOV 2020

Descripción: MBIT tiene como objetivo establecer empresas competitivas que identifiquen necesidades y oportunidades comerciales mediante el uso adecuado de TI.

#### Ingeniero Electrónico

Pontificia Universidad Javeriana Cali - Colombia

AGO 2002 - MAR 2009

Descripción: La ingeniería electrónica se preocupa por brindar soluciones a los problemas de la sociedad a través de desarrollos basados en la tecnología electrónica.

### SKILLS

Gerencia de proyectos

Infraestructura de IT

Arquitectura Empresarial y Procesos IT

Switching y Networking

Sistemas operativos (Linux y Microsoft)

Scripting y automatización

Inglés (Segundo Idioma)

# Juan Carlos Ramírez Ángel

# Ingeniero Electrónico

**Teléfono:** (+57) 301 546 80 50

Email: juancra264@hotmail.com | Web: <a href="http://ramirezangel.info/">http://ramirezangel.info/</a> |

Dirección: Carrera 51 A # 127 – 49, Bogotá, Colombia

# Acerca de mí

Ingeniero electrónico con experiencia en el diseño, instalación y mantenimiento de soluciones informáticas y de telecomunicaciones. Conocimientos sólidos sobre redes de datos, sistemas de información de seguridad y gestión de proyectos. Altamente motivado, orientado al equipo, emprendedor con excelentes habilidades de comunicación y negociación. Orientado a la satisfacción del cliente. Registro profesional No. VL206-63340 emitido por la Asociación Colombiana de Ingenieros.

# EXPERIENCIA LABORAL

OCT 2020 - ACTUALIDAD

#### Technology Specialist | Bogotá

Sencinet, Bogota, Colombia

APR 2017 - OCT 2020

## Technology Specialist N&ET | Bogotá

BT LATAM Colombia S.A, Bogota, Colombia

Soporte y operación de infraestructura para centros de datos de BT LATAM en Colombia Tier III y Tier IV (operaciones de colocación y redes de alta velocidad DC), así como operación y administración de infraestructura de TI en la región como firewalls, servidores físicos y virtuales, almacenamiento , sistemas operativos y servicios de TI.

NOV 2015 - MAR 2017

#### Ingeniero de Telecomunicaciones | Bogotá

RCN Televisión S.A. Bogotá, Colombia

Soporte y operaciones de infraestructura IP (redes, firewalls, servidores físicos y virtuales, almacenamiento y aplicaciones) para la producción técnica de TV para RCN Televisión S.A.

JUN 2012 - OCT 2015

# Ingeniero Redes y Comunicaciones | Cali

Fanalca S.A., Cali, Colombia

Administración y despliegue de la plataforma de red de datos (Switches y Routers), seguridad perimetral (Firewalls, concentradores VPN e inspección de contenido) y sistemas telefónicos de Fanalca S.A y sus empresas relacionadas.

OCT 2010 - MAY 2012

# Ingeniero Redes y telecomunicaciones | Cali

Carvajal Tecnología y servicios, Cali, Colombia

Administración y despliegue de la plataforma de red de datos (Switches, Routers y Wifi) y sistemas telefónicos Avaya para clientes y empresa del grupo Carvajal en Latinoamérica.

# CERTIFICACIONES

#### Axelos:

ITIL Foundation V3 Certificate in IT Service Management GR750312834JR

#### Cisco:

Cisco Certificated Network Associate (CCNA) CSCO116678054